臺灣高等法院民事裁定
109年度重再字第28號
再審  原告  惠勝資產管理有限公司

法定代理人  張祖豪  
訴訟代理人  王國慶律師
            吳光陸律師
上開再審原告因與再審被告陳佳鎮間確認優先承買權不存在等事
件，再審原告對於中華民國109年2月11日本院107年度重上更一
字第104號確定判決，提起再審之訴，本院裁定如下：
    主    文
再審原告應於收受本裁定正本之日起柒日內，繳納再審之訴裁判
費用新臺幣壹佰伍拾壹萬伍仟肆佰玖拾貳元，逾期未繳納，即駁
回其再審之訴。
    理    由
一、按提起民事再審之訴，應依民事訴訟法第77條之17規定，繳
    納裁判費，此乃再審之訴必須具備之合法要件。再審之訴不
    合法者，法院應以裁定駁回之，同法第502條第1項、第505
    條分別定有明文。又優先承買權為財產權之一種，其因此涉
    訟，自應就其爭買之標的物價額計算審判費用(司法院院字
    第624號解釋參照)。
二、本件再審原告主張本院107年度重上更一字第104號確定判決
    (下稱原確定判決)有民事訴訟法第496條第1項第1款規定之
    再審事由，提起再審之訴，聲明請求廢棄原確定判決不利於
    再審原告部分，改判決駁回再審被告此部分上訴(見本院卷
    第3頁)，嗣於民國109年8月21日減縮及更正聲明為請求廢棄
    原確定判決關於再審原告就附表所示不動產(下稱系爭不動
    產)優先承買權不存在之裁判，改判駁回再審被告之上訴及
    追加之訴(見本院卷第69頁)。查系爭不動產乃臺灣桃園地方
    法院102年度年司執助字第299號強制執行事件(下稱系爭執
    行事件)拍賣之訴外人力友工業股份有限公司所有之不動產
    ，再審被告於系爭執行事件拍賣期間投標應買包含系爭不動
    產之標的合計40筆，依拍賣公告該拍賣最低價額總額為新臺
    幣(下同)14億6149萬元，由其以40筆總額16億7831萬9700元
    得標拍定(見本院卷第103頁之原確定判決所列不爭執事項、
    第225至241頁之拍賣公告)。再審原告主張就系爭不動產有
    優先承買權，為再審被告否認，故本件訴訟標的價額之核定
    ，應以系爭不動產之爭買價額為斷。爰核定本件訴訟標的價
    額為11億8455萬8044元(詳如附件所示)，應徵再審裁判費13
    56萬144元，扣除再審原告已繳納之1204萬4652元(見本院卷
    第191頁)，尚應補繳再審裁判費用151萬5492元。依前揭說
    明，再審原告應於收受本裁定正本7日內向本院如數繳納，
    逾期未據補正者，其再審之訴即不合法，應以裁定駁回。
三、爰裁定如主文。　
中　　華　　民　　國　　110 　年　　3 　　月　　24　　日
                  民事第二十五庭
                      審判長法  官  謝碧莉
                            法  官  林晏如
                            法  官  陳月雯
附表

編號 土地坐落 地目 面積 (平方公尺) 權利範圍 拍賣公告最低拍賣價額 1 桃園市○○區○○段000地號土地 田 445.21 全部 5,400,000元 2 桃園市○○區○○段000地號土地 旱 21,069.37 全部 254,950,000元 3 桃園市○○區○○段000地號土地 旱 40,873.13 全部 494,570,000元 4 桃園市○○區○○段000地號土地 田 13,302.60 全部 160,970,000元 5 桃園市○○區○○段000地號土地 旱 9,452.75 全部 115,590,000元 系爭不動產最低拍賣價格小計     1,031,480,000元 

附件
原確定判決附表所示40筆不動產之拍賣最低價額     1,461,490,000元 (見本院卷第269頁) 系爭不動產占原確定判決附表所示不動產最低拍賣價額百分比 (計算式：1,031,480,000÷1,461,490,000，小數點後2位，四捨五入)     70.58% 本件訴訟標的價額 (計算式：再審被告拍定價額*百分比= 1,678,319,700 x70.58%，元以下四捨五入)     1,184,558,044元 應補繳之再審裁判費 (計算式：13,560,144-12,044,652)     1,515,492元 
正本係照原本作成。
核定訴訟標的價額部分，如不服裁定得於收受送達後10日內向本
院提出抗告狀，並繳納抗告費新臺幣1千元。
命補繳裁判費部分不得抗告。
中　　華　　民　　國　　110 　年　　3 　　月　　24　　日

   　　　　　　　　　　　　 書記官  侯雅文